臺灣基隆地方法院刑事判決　　　　　　　 93年度訴字第607號
公　訴　人　臺灣基隆地方法院檢察署檢察官
被　　　告　甲○○　男　26歲.
上列被告因違反毒品危害防制條例案件，經檢察官提起公訴（93
年度毒偵字第913 號、第1202號）及移送併案審理（93年度毒偵
字第1817號、第1908號、94年度毒偵字第147 號），被告於準備
程序進行中，就被訴事實為有罪之陳述，經告知其簡式審判程序
之旨，並聽取公訴人及被告之意見後，經本院合議庭裁定由受命
法官獨任進行簡式審判程序，判決如下：
    主      文
甲○○連續施用第一級毒品，處有期徒刑玖月，扣案之第一級毒
品海洛因拾包（其中拾包合計淨重壹點捌伍公克、包合計毛
重貳點伍公克，詳如附表編號1 (1)、4 (1)、5 、6 所示）均沒收
銷燬之、塑膠吸管柒支及用以放置前述海洛因之包裝袋拾個均
沒收；又連續施用第二級毒品，處有期徒刑伍月，扣案之第二級
毒品安非他命柒包（合計毛重貳點柒公克，詳如附表編號1 (2)、
2 (1)、4 (2)所示）均沒收銷燬之、吸食器乙組、吸食器乙支及用
以放置前述安非他命之包裝袋柒個均沒收；應執行有期徒刑壹年
，扣案之第一級毒品海洛因拾包（其中拾包合計淨重壹點捌伍
公克、包合計毛重貳點伍公克，詳如附表編號1 (1)、4 (1)、5
、6 所示）、第二級毒品安非他命柒包（合計毛重貳點柒公克，
詳如附表編號1 (2)、2 (1)、4 (2)所示）均沒收銷燬之、塑膠吸管
柒支、吸食器乙組、吸食器乙支、用以放置前述海洛因之包裝袋
拾個及用以放置前述安非他命之包裝袋柒個均沒收。
    事實及理由
一、犯罪事實：
    甲○○前因施用第一級毒品海洛因及第二級毒品安非他命案
    件，經本院2 次裁定送觀察、勒戒後（分別於民國91年11月
    7 日、92年9 月23日因無繼續施用毒品傾向出所），均因無
    繼續施用毒品之傾向，由臺灣基隆地方法院檢察署檢察官分
    別於91年11月6 日以91年度毒偵字第1017號、92年9 月25日
    以92年度毒偵緝字第87號、92年度毒偵字第791 號為不起訴
    處分確定。詎其猶不知藉此戒絕施用毒品惡習，竟於前揭觀
    察、勒戒執行完畢釋放後5 年內，復基於施用第一級毒品海
    洛因之概括犯意，自92年11月初某日起，至94年3 月9 日凌
    晨4 、5 時許止，在其位於基隆市○○街163 號住處、基隆
    市○○路85巷46號之5 租屋處等地，以將海洛因摻入香菸內
    點火吸食之方式，連續施用第一級毒品海洛因多次（約1天
    抽3 、4 根摻有海洛因之香菸）；復另行起意，並基於施用
    第二級毒品安非他命之概括犯意，自92年11月初某日起，至
    94年3 月9 日凌晨7 、8 時許，在前揭相同地點，以將安非
    他命置入玻璃球吸食器內，並點火加熱使其產生煙霧，再吸
    取所產生霧氣之方式，連續施用第二級毒品安非他命數次（
    約2 、3 天施用1 次）。為警先後於附表所示時、地查獲，
    並扣得如附表所示之物，且均採驗其尿液呈嗎啡、甲基安非
    他命陽性反應，而陸續查知上情。
二、上開事實有下列證據足以證明：
  (一)被告於本院準備程序及審理之自白。
  (二)扣案如附表編號1、2、4至6所示之物。
  (三)基隆市警察局第一分局查獲涉嫌毒品危害防制條例毒品初步
    鑑驗報告單3 份、扣案毒品照片3 張、基隆市警察局第一分
    局93年4 月30日基警分一刑字第0930000608號、93年10月8
    日基警分一刑字第0930001550號嫌犯編號表(一)、基隆市警察
    局第二分局93年7 月4 日基警分二刑字第093002863 號、93
    年9 月27日基警分二刑字第0930004348號、94年1 月4 日基
    警分二刑字第0940000028號函、基隆市衛生局基衛檢壹字第
    0930007009號、第0000000000號、第0000000000號檢驗成績
    書、台灣尖端先進生技醫藥股份有限公司93年10月18日、94
    年1 月7 日濫用藥物檢驗報告、法務部調查局93年6 月16日
    調科壹字第320002139 號、93年11月5 日調科壹字第320002
    405 號、94年1 月24日調科壹字第320002575 號鑑定通知書
    、台灣基隆地方法院檢察署受保護管束人（被告）尿液檢體
    監管紀錄表、台灣檢驗科技股份有限公司93年6 月29日濫用
    藥物尿液檢驗報告各1 紙。
  (三)臺灣基隆地方法院檢察署檢察官91年度毒偵字第1017號、92
    年度毒偵緝字第87號、92年度毒偵字第791 號不起訴處分書
    、臺灣高等法院被告全國前案紀錄表、臺灣基隆地方法院檢
    察署刑案資料查註紀錄表及全國施用毒品案件紀錄表各1 份
    。
三、論罪及科刑之理由：
　　按海洛因及安非他命分別係毒品危害防制條例第2 條第2 項
    第1 款、第2 款所定之第一級毒品、第二級毒品，被告予以
    施用，核其所為，係犯毒品危害防制條例第10條第1 項、第
    2 項之施用第一級毒品罪及施用第二級毒品罪。其持有第一
    級毒品海洛因及第二級毒品安非他命係供施用，其持有第一
    級毒品、第二級毒品之低度行為分別為施用第一級毒品、第
    二級毒品之高度行為所吸收，不另論罪。又被告先後多次施
    用第一級毒品海洛因及第二級毒品安非他命之犯行，均時間
    緊接，犯罪構成要件相同，顯係基於概括犯意為之，為連續
    犯，應依刑法第56條之規定各論以1 施用第一級毒品罪及1
    施用第二級毒品罪，並分別加重其刑。被告所犯上開二罪，
    犯意各別，罪名互異，應予分論併罰。再公訴人雖僅就被告
    自93年4 月30日凌晨零時20分許為警採尿回溯24小時內某時
    起至同年7 月4 日凌晨零時10分許為警採尿回溯24小時內某
    時止施用第一級毒品海洛因及自93年4 月30日凌晨零時20分
    許為警採尿回溯96小時內某時起至同年7 月3 日中午12時許
    止施用第二級毒品安非他命之犯行提起公訴，而未就犯罪事
    實欄所載其餘時點施用海洛因及安非他命之犯行起訴（包括
    93年度毒偵字第1817號、第1908號、94年度毒偵字第147 號
    移送併案及本院依職權審理部分），然此部分之犯罪事實與
    起訴部分，有連續犯之裁判上一罪關係，為起訴之效力所及
    ，本院自應併予審究。爰審酌被告前因施用毒品經二次觀察
    、勒戒後，均因無繼續施用之傾向，而受不起訴處分，已因
    毒品危害防制條例予施用品者之寬典而未受刑事追訴，竟不
    知珍惜自新之機會而仍續為施用毒品，且為警查獲後亦不知
    警惕，不斷再施用毒品，迄本案通緝羈押前一共被查獲6次
    ，顯見其己身並無自我克制之能力，自有令其入監服較長刑
    期以斷絕其毒品惡習之必要，並審酌所犯施用毒品之犯罪係
    戕害自身健康之行為，於他人尚不致造成損害及被告事後坦
    承犯行之態度等一切情狀，就其所犯上開二罪，分別量處如
    主文所示之刑，並定其應執行刑，以示懲儆。
四、沒收之諭知：
    扣案之第一級毒品海洛因13包（其中10包合計淨重1.85公克
    、3 包合計毛重2.5 公克，詳如附表編號1 (1)、4 (1)、5 、
    6 所示）及第二級毒品安非他命7 包（合計毛重2.7 公克，
    詳如附表編號1 (2)、2 (1)、4 (2)所示），均為查獲之毒品，
    ，應依毒品危害防制條例第18條第1 項前段宣告沒收銷燬之
    ；另扣得之塑膠吸管7 支、用以放置前述海洛因之包裝袋13
    個、吸食器乙組、吸食器乙支及用以放置前述安非他命之包
    裝袋7 個，均為被告所有，前二者為供本案施用第一級毒品
    海洛因所用，後三者為供本案施用第二級毒品安非他命所用
    之物，業據被告供承在卷，爰依刑法第38條第1 項第2 款之
    規定予以宣告沒收。
五、應適用之法條：
　　刑事訴訟法第273 條之1 第1 項、第310 條之2 、第454 條
    第1 項、第299 條第1 項前段，毒品危害防制條例第10 條
    第1 項、第2 項、第23條第2 項、第18條第1 項前段，刑法
    第11條、第56條、第51條第5 款、第38條第1 項第2 款，判
    決如主文。
六、對於本件判決如有不服，得自收受送達後10日內，向本院提
    出上訴書狀，上訴於臺灣高等法院。
本案經檢察官黃鴻達到庭執行職務
中　　華　　民　　國　　94　　年　　3 　　月　　28　　日
                  刑事第三庭法  官  王美婷
以上正本證明與原本無異。
對於本件判決如有不服，應於收受送達後10日內，向本院提出上
訴書狀，上訴於臺灣高等法院，並按他造當事人之人數附具繕本
。
中　　華　　民　　國　　94　　年　　3 　　月　　30　　日
                            書記官  劉珍珍
附錄本案論罪科刑法條：
毒品危害防制條例第10條第1項、第2項
施用第一級毒品者，處6 月以上5 年以下有期徒刑。
施用第二級毒品者，處3 年以下有期徒刑。
附表：
┌──┬──────┬──────┬──────┬──────┐
│編號│查 獲 時 間 │查 獲 地 點 │查 獲 原 因 │扣 得 物 品 │
├──┼──────┼──────┼──────┼──────┤
│ 1  │93年4月29日 │基隆市○○路│為警至左開地│(1)第一級毒品│
│    │晚間11時50分│34號2樓耶魯 │點臨檢盤查而│  海洛因3 包│
│    │許          │網咖        │查獲        │  （淨重0.54│
│    │            │            │            │  公克）    │
│    │            │            │            │(2)第二級毒品│
│    │            │            │            │  安非他命5 │
│    │            │            │            │  包（毛重2.│
│    │            │            │            │  1 公克）  │
├──┼──────┼──────┼──────┼──────┤
│ 2  │93年7月3日晚│同上A06室   │為警接獲情資│(1)第二級毒品│
│    │間10時30分許│            │前往左開地點│  安非他命1 │
│    │            │            │查緝而查獲  │  包（毛重  │
│    │            │            │            │  0.2 公克）│
│    │            │            │            │  。        │
│    │            │            │            │(2)被告所有供│
│    │            │            │            │  施用第二級│
│    │            │            │            │　毒品所用之│
│    │            │            │            │　吸食器乙組│
│    │            │            │            │  。        │
├──┼──────┼──────┼──────┼──────┤
│ 3  │93年9 月27日│基隆市○○路│為警持搜索票│未扣得與本案│
│    │晚間8 時10分│85巷34號6 樓│至左開處所依│被告施用毒品│
│    │許          │之4         │法執行搜索時│有關之物    │
│    │            │            │查獲        │            │
├──┼──────┼──────┼──────┼──────┤
│ 4  │93年10月8 日│基隆市○○路│為警至左開處│(1)第一級毒品│
│    │凌晨1 時45分│99巷18號富國│所臨檢，經被│  海洛因6 包│
│    │許          │旅社305室   │告同意進入室│  （合計淨重│
│    │            │            │內搜索而查獲│  1.17公克）│
│    │            │            │            │(2)第二級毒品│
│    │            │            │            │  安非他命1 │
│    │            │            │            │  包（毛重0.│
│    │            │            │            │  4 公克）  │
│    │            │            │            │(3)被告所有供│
│    │            │            │            │  施用第一級│
│    │            │            │            │  毒品海洛因│
│    │            │            │            │  用之塑膠吸│
│    │            │            │            │  管7 支。  │
│    │            │            │            │(4)被告所有供│
│    │            │            │            │  施第二級毒│
│    │            │            │            │  品安非他命│
│    │            │            │            │  用之吸食器│
│    │            │            │            │  乙支。    │
├──┼──────┼──────┼──────┼──────┤
│ 5  │94年1月4日晚│基隆市○○路│因被告行跡可│第一級毒品海│
│    │間9時許     │、仁二路口  │疑，為警上前│洛因1 包（淨│
│    │            │            │盤查而查獲  │重0.14公克）│
├──┼──────┼──────┼──────┼──────┤
│ 6  │94年3月9日上│台北縣汐止市│被告因本案遭│第一級毒品海│
│    │午11時許    │新台五路二段│通緝，為警於│洛因3 包（合│
│    │            │170號       │左開處所查獲│計毛重2.5公 │
│    │            │            │            │克）        │
└──┴──────┴──────┴──────┴──────┘
